# Ivan Palmegiani, MSc

ivan.palmegiani@gmail.com | LinkedIn Account | GitHub Account

Berlin - Deutschland

Auf Anfrage sind weitere Kontakte verfügbar



### **Profil**

Wissenschaftler mit starker analytischer Denkweise und sehr guten Organisationsfähigkeiten. Fortschrittliche technische Kompetenzen, die sich in mehr als 5 Jahren Berufserfahrung und intensives Training entwickelt haben. Ausgezeichnete Kommunikationsfähigkeiten. Teamplayer, der auch in der Möglichkeit ist, Aufgaben individuell zu übernehmen. Sehr motiviert und positiv zu den Anforderungen. Lösungsorientiert und mit Bedacht auf Details. Konstruktiver kritischer Denker. Neugierig und lernwillig.

### Fachkompetenz

R-Codierung | Python-Programmierung | Relationale (Geo)Datenbanken (SQL und PostGreSQL) | Geographische Informationssysteme (GIS) | Explorative Datenanalysen (EDA) | Hypothesentests | Inferenzielle und prädiktive Modellierung | Zeitreihenanalysen und Prognosen | Datenvisualisierung | Datenreporting | Forschung

# Berufserfahrung

Freiberuflicher Datenwissenschaftler | Quantitativer Analyst, Jun. 2018 - aktuell

IZW - Leibniz-Institut für Zoo-und Wildtierforschung

**Doktorand**, Mai 2014 - Jun. 2018 | **Wissenschaftlicher Assistent**, Apr. 2013 - Sept. 2013 Hauptziel: Untersuchung des Paarungssystems von freilaufenden Geparden in Zentralnamibia.

- Sammlung und Analyse langer Zeitreihen von georeferenzierten und Telemetrie-Daten mit Kernel Density Estimation (KDE), Movement-based KDE (MKDE), Brownian Bridges Movement Models (BBMM), Local Convex Hulls (LoCoH), K-nearest neighbors algorithms (k-NN), Random Walks.
- EDA und Modellierung der Umgebungsdynamik mit linearen und nichtlinearen Regressionsmodellen.
- Sammlung und Analyse von Präsenzabweichungsdaten durch Kamera-Fangbefragungen. Entwurf und Pflege relationaler Geodatenbanken.
- Datenvisualisierung und Berichterstellung an Interessenvertreter, Teammitglieder und wissenschaftliches Publikum. Wissenschaftliche Arbeiten erstellen.
- Organisation und Überwachung der Datenerfassung im Feld.
- Organisation von wissenschaftlichen Symposien.

CIBIO - Forschungszentrum für Biodiversität und genetische Ressourcen

Wissenschaftlicher Assistent, Dez. 2012 - Feb. 2013 | Wissenschaftlicher Techniker, Feb. 2012 - Nov. 2012

Hauptziel: Untersuchung der raumbezogenen Ökologie von frei lebenden Wölfen und der Beziehung zwischen Raubtier und Beute im Peneda-Gerês Nationalpark (PT).

- Sammlung und Analyse von GPS-Telemetrie und georeferenzierten Umweltdaten.
- EDA- und Modell-Präsenzdaten mit generalisierten linearen Modellen (GLM).
- Entwurf und Pflege relationaler Geodatenbanken.
- Berichterstellung an Stakeholder, Mitarbeiter und wissenschaftliches Publikum.

#### Abteilung für Zoologie und Evolutionsgenetik, Universität Sassari

Forschungstechniker, Nov. 2010 - Nov. 2011

Hauptziel: Untersuchung der raumbezogenen Distribution, des Fortpflanzungserfolgs und der Raubtier-Beute-Verhältnis von freilaufenden Wölfen in der Provinz Arezzo - Toskana (IT).

- Sammlung von georeferenzierten Umweltdaten.
- Sammlung und Analyse bioakustischer Daten.
- Sammlung und Analyse von Präsenzabweichungsdaten durch Kamera-Fangbefragungen.

Lehrende Erfahrung: Dozent für Methoden der Wildtiererhebung/-überwachung.

# Ausbildung

#### Master of Science (MSc), Jul. 2010

*Umweltwissenschaften und Verwaltung natürlicher Ressourcen*, Universität Sassari. Note: 110/110 *cum Laude* Umweltmodellierung, statistische Schlussfolgerung, fortgeschrittene statistische Theorie, Zoozänose und Wildtierschutz, Wildtiermanagement, Genetik, Pflanzenschutz, Umweltökonomie, Systemökologie, Landschaftsökologie, Regionalgeologie, Sedimentologie.

#### Bachelor of Science (BSc), Feb. 2008

Umweltwissenschaften, Universität Perugia. Note: 107/110

Grundlagen der Biologie, Geologie und Ökologie. Der Studiengang umfasste ein breites Themenspektrum, um den Studierenden den soliden Hintergrund für ökologische und umweltbezogene Studien zu vermitteln.

### Weiterbildung

#### Daten Wissenschaft Bootcamp, Aug. 2019 - Nov. 2019

Business Trends Academy

Datenschutz und ethische Aspekte | Lineare und nichtlineare Regression | A/B-Test | Hypothesentest | Datenvisualisierung in Tableau | Objektorientierte Programmierung (OOP) | Python-Module und -Funktionen | Pandas und NumPy | Multiprocessing und Multithreading | RESTful API | Webscraping | Neuronale Netzwerke und Machine Learning Techniken | Keras, Anaconda und TensorFlow.

#### Sommerkurs für Bewegungsökologie, Aug. 2015

Forschungsgruppe Populationsökologie, Universität Zürich

GIS und Fernerkundung in R | Charakterisierung von Bewegungstrajektorien | Heimbereichsanalyse | Habitatauswahlmodellierung | Integration von Daten aus alternativen Sensoren und Zukunftsperspektiven.

#### Datenmanagement der nächsten Generation in der Bewegungsökologie, Jul. 2015

IRSAE, Internationale Forschungsschule für Angewandte Ökologie - FEM, Edmund Mach Foundation. Raumdatenbankmanagement in PostgreSQL/PostGIS | Bewegungsdatenanalyse in R.

Multivariate Datenanalyse für Ökologie und Evolution in R, Nov. 2012

CIBIO - Forschungszentrum für Biodiversität und genetische Ressourcen. Erklärungsansätze (PCA, PcoA, MDS, Clustering) | Inferenzielle Ansätze (Randomisierung, Bootstrap, Jackknife, Monte Carlo Statistik, multivariat, GLM, PLS, CanCor, Mantel Test) | Evolutionäre und ökologische Unabhängigkeit (PGLS, PIC, Veränderungsraten, räumliche Autokorrelation, räumliche GLS) | Modellauswahl (d.h. Hypothesentest vs. Informationskriterien) | Analyse der Dispersion (d.h. konvexe Hüllenfläche / -volumen, nächster Nachbar, Schwerpunktgröße, Exzentrizität).

### BiostAT 2011 - Statistische Inferenz in Biologie und Humanwissenschaften, Jun. 2011

UniASTISS, Italienisches Institut für Philosophische Studien, Institut für Statistik - Universität Bologna, Institut für Human- und Tierbiologie - Universität Turin, Institut für Sozialforschung - Universität Ostpiemont, Asti Association for Scientific and Technological Development.

Lineare und nichtlineare Regressionsmodelle | Nichtparametrisches Regressionsmodell | Hauptkomponentenanalyse | Faktorenanalyse | Korrespondenzanalyse | Clusteranalyse | R-Codierung.

### Sprache

Englisch (IELTS Zertifizierungsstufe C1) • Deutsch (TELC Zertifizierungsstufe B1) • Italienisch (Muttersprache) • Spanisch (fließend) • Portugiesisch (fließend).

### Hobbys und Interessen

Sport und Aktivitäten im Freien wie Klettern, Bouldern, Wandern, Radfahren, Kanufahren, Camping • Indoor Gardening • Urbane Landwirtschaft • DIY und Handwerk • Musik und Kunst.

### Referenzen

**Alexandre Courtiol, PhD** Leitender Forscher bei dem IZW - Leibniz-Institut für Zoo-und Wildtierforschung alexandre.courtiol@gmail.com

Ilja Heckmann, PhD Datenschutzkoordinator bei dem IZW - Leibniz-Institut für Zoo-und Wildtierforschung ilja.heckmann@gmail.com

**Laura Iacolina, PhD** Assistenz-Professorin an der University of Primorska lauraiacolina@gmail.com